【裁判字號】    90,聲再,403
【裁判日期】    900731
【裁判案由】    聲請再審
【裁判全文】
臺灣高等法院刑事裁定                  九十年度聲再字第四三號
    再審聲請人
    即受判決人  甲○○
右列聲請人因被告傷害案件，對於本院九十年度上易字第一四六二號，中華民國九十
年六月七日確定刑事判決（臺灣基隆地方法院八十九年度易字第七二三號，臺灣基隆
地方法院檢察署八十九年度偵字第四三○九號），聲請再審，本院裁定如左：
    主  文
再審之聲請駁回。
    理  由
一、按「刑事訴訟法第四百二十條第一項第六款所謂發現確實之新證據，係指當時已
    經存在而發見在後或審判時未經注意之證據，且能證明原確定判決所認定之事實
    為錯誤者而言，與在認定事實後因以論處罪刑所應依據之法律無涉。又所謂漏未
    審酌之重要證據，係指當時已經存在而發見在後或審判時未曾注意之證據，且能
    證明原確定判決所認之事實為錯誤者而言，與在認定事實後因以論處罪刑應依據
    之法律無涉」，最高法院三十五年度特抗字第二一號著有判例。
二、本件聲請人聲請意旨略以：
（一）許美玲在基隆地方法院與臺灣高等法院始終不諱言是其先動手，有在場法官可
      作證。（證據方法為法官之證言）
（二）原判決認定聲請人與侯信發間之債務糾紛全非事實，請求傳訊許來旺、林寬裕
      等人作證。（證據方法為證人之證言）
（三）聲請人損失行動電話一支、現金二千二百元正、小海豚大哥大一支、家傳玉環
      一支，有基隆中山派出所警訊筆錄可供查證。（證據方法為警訊筆錄）
    主張原審及本院法官、證人許來旺、林寬裕之證言，及警訊筆錄為確實之「新證
    據」，求為裁定開始再審。
三、惟查：
（一）原審臺灣基隆地方法院法官與上訴審臺灣高等法院法官乃經調查證據，綜合全
      辯論意旨而為判決，已然將其所得心證表現於各該判決，自無再傳訊歷審法官
      作證之必要。況聲請人所主張之「新證據」（即法官之證言），非經相當之調
      查不能證明其真偽，殊與「確實」之意義不符，自難認為有再審之理由。
（二）聲請人與侯信發間是否確有債務糾紛，既尚須傳訊許來旺、林寬裕等人作證，
      始能明瞭。則聲請人主張以許來旺、林寬裕等證人之證言為「新證據」，顯非
      經相當之調查不能證明其真偽，自與「確實」之意義不符，亦難認為有再審之
      理由。
（三）聲請人主張損失行動電話一支、現金二千二百元正、小海豚大哥大一支、家傳
      玉環一支，既經原確定判決判斷：「未提出積極證據而非可採」，尚與未經原
      確定判決審酌判斷之情形有別。況聲請人之財物損失究與該「傷害」案件無直
      接關係，故警訊筆錄中有關於聲請人財物損失之記載，並非屬該「傷害」案件
      之「新證據」。
四、綜上，聲請人所提前開三項「新證據」，或因非經相當調查不能證明其真偽，尚
    與「確實」之意義不符，而非屬「確實」之「新證據」；或因警訊筆錄中有關於
    聲請人財物損失之記載，非屬該「傷害」案件之「新證據」，故本件再審之聲請
    既無「確實」之「新證據」，自屬違背刑事訴訟法第四百二十九條之再審程序規
    定，應由本院予以裁定駁回。
據上論斷，應依刑事訴訟法第四百三十三條，裁定如主文。
中    華    民    國      九十    年       七       月        三十一    日
                              臺灣高等法院刑事第二十二庭
                                  審判長法  官  許  正  順
                                        法  官  林  明  俊
                                        法  官  邱  同  印
右正本證明與原本無異。
不得抗告。
                                        書記官  莊  昭  樹
中    華    民    國      九十    年       八       月         二       日


司法院資訊處製作；財團法人民間司法改革基金會備份。
